臺灣高等法院交通事件裁定　　　　　　　　　　　　九十二年度交抗字第九０五號
　　抗　告　人
　　即受處分人　甲○○
右抗告人因違反道路交通管理處罰條例案件，不服台灣新竹地方法院中華民國九十二
年五月二十九日裁定（九十二年度交聲字第二二號；原處分案號：竹監自字第裁五０
｜Ｚ00000000號），提起抗告，本院裁定如左：
    主  文
抗告駁回。
    理  由
一、按汽車已領有號牌而未懸掛或不依指定位置懸掛者，處汽車所有人新台幣（以下
    同）三千六百元以上一萬零八百元以下罰鍰，並吊銷牌照，且行車執照未隨車攜
    帶者，處汽車所有人三百元以上六百元以下罰鍰，並責令改正、補換牌照或禁止
    其行駛，道路交通管理處罰條例第十二條第一項第七款、第二項、第十四條第一
    項第二款分別定有明文。又汽車號牌懸掛位置，每車兩面，應正面懸掛於車輛前
    後端之明顯適當位置，且應懸掛固定，道路交通安全規則第十一條第一項第一款
    亦定有明文。
二、原裁定略以：本件異議人即受處分人甲○○於民國九十一年十月三日十二時四十
    五分許，在國道三號公路北向六四公里處，因駕車未帶行照，及未懸掛前號牌（
    置於車內）之違規行為，經警查獲開單告發，有內政部警政署國道公路警察局舉
    發違反道路交通管理事件通知單影本在卷可查，核與異議人所供稱舉發前一日其
    前牌已掉落且當日確實未帶行照等語相符，異議人當日確實未隨車攜帶行車執照
    ，且其雖領有號牌，而所駕駛車輛前車牌於前一日已掉落而未懸掛等情均係屬實
    。，則異議人所為係違反道路交通管理處罰條例第十二條第一項第七款、第二項
    、第十四條第一項第二款之規定。本件事證明確，原處分機關據以裁處罰鍰三千
    九百元，並吊銷牌照，尚無不合，本件異議為無理由，應予駁回等語。
三、本件抗告人抗告意旨指稱原條文立法意旨係處罰故意犯，伊所駕駛之車輛係舊車
    ，因鏍絲鬆脫致前號牌振動掉落，經撿起後暫置駕駛座待修，然車後仍懸掛另一
    車牌足以辨識，其並非故意不懸掛前車牌，係因不可抗力，道路交通管理處罰條
    例並未規範汽車破舊有一車牌自然掉落，另一車牌仍懸掛之處罰規定，故伊所為
    不應處罰云云。
四、惟查抗告人於右揭時地駕駛牌號ＬＯ｜四六五三號自用小貨車因未帶行照，及未
    懸掛前號牌（置於車內）之違規事實，經警查獲開單告發，抗告人當時並要求免
    罰而未於收受通知聯者簽章欄內簽名，有內政部警政署國道公路警察局舉發違反
    道路交通管理事件通知單影本在卷可查，抗告人雖稱舉發前一日伊前牌已掉落，
    後牌還在，因一時找不到相同的螺絲待修，故將前牌放在駕駛座，打算隔日再修
    車，而自關西交流道上高速公路即遇交通警察經舉發等語，惟查抗告人於原審聲
    明異議狀及原審訊問時均供稱伊車之前車牌於舉發前一日已掉落，顯見抗告人人
    明知其所駕駛之車輛並未懸掛前車牌，亦即並非不知或過失未懸掛車輛之前車牌
    ，則其明知車牌已掉落而仍駕駛，所為顯係故意不懸掛前車牌甚明；至其故意不
    懸掛之原因，抗告人雖稱係因車輛老舊螺絲脫落所致，惟查依抗告人所提出之車
    輛行車執照影本，其車輛為八十五年十一月出廠，且車輛為避免老舊致影響行車
    安全，需定期檢驗，抗告人所駕駛之車輛既於九十一年二月二十四日曾經檢驗，
    縱係有脫落之虞，然此並非不可抗力，況抗告人既於查獲舉發前一日即已知悉車
    牌掉落，並將之撿起後置於車內，至隔日中午方為警查獲舉發，其已有充分之時
    間可將車牌依規定懸掛而未為，則顯非屬「不可抗力」甚明；又汽車號牌懸掛位
    置，除原設有固定位置外，汽車號牌每車兩面，應正面懸掛於車輛前後端之明顯
    適當位置並固定，道路交通安全規則第十一條第一項第一款既定有明文，則汽車
    號牌應懸掛二面，且於車輛前後均需懸掛固定，方符合規定甚明，抗告人既領取
    二面車牌，僅懸掛一面，自係屬未依規定懸掛甚明，則其所為即係違反道路交通
    管理處罰條例第十二條第一項第七款所規範之汽車領有牌照而未懸掛車牌之情形
    ，另抗告人亦自承被查獲當日確實未帶行照，從而本件抗告人所辯，尚無足採。
    本件事證明確，原處分機關援引道路交通管理處罰條例第十二條第一項第七款、
    第二項、第十四條第一項第二款之規定，裁處抗告人罰鍰三千九百元，並吊銷牌
    照，尚無不合，本件原裁定認聲明異議為無理由，而裁定予以駁回，並無不當，
    抗告人抗告意旨，仍執前詞，指摘原裁定不當，其抗告為無理由，應予駁回。
五、據上論結，應依道路交通案件處理辦法第二十六條，刑事訴訟法第四百十二條，
    裁定如主文。
中　　　華　　　民　　　國　　九十三　　年　　　二　　　月　　 十七 　　日
                              台灣高等法院交通法庭
                                  審判長法  官  陳  正  雄
                                        法  官  許  宗  和
                                        法  官  許  錦  印
右正本證明與原本無異。
不得再抗告。
                                        書記官  楊  妙  恩
中　　　華　　　民　　　國　　九十三　　年　　　二　　　月　　 十九 　　日
